【裁判字號】    99,訴,436
【裁判日期】    990504
【裁判案由】    偽造有價證券等
【裁判全文】
臺灣臺中地方法院刑事判決               99年度訴字第436號
公  訴  人  臺灣臺中地方法院檢察署檢察官
被      告  丙○○
指定辯護人  本院公設辯護人  丁○○
上列被告因偽造有價證券等案件，經檢察官提起公訴（99年度偵
緝字第172號），本院判決如下：
    主    文
丙○○犯竊盜罪，處有期徒刑伍月；又犯偽造有價證券罪，處有
期徒刑壹年捌月，偽造票號BF0000000號，發票日期97年12月5日
，發票金額貳拾萬元之支票壹張沒收；又犯偽造有價證券罪，處
有期徒刑壹年捌月，偽造BF0000000號，發票日期98年1月5日，
發票金額貳拾萬元之支票壹張沒收；應執行有期徒刑貳年，緩刑
伍年，並向被害人乙○○支付新台幣（以下同）拾捌萬元之財產
上損害賠償，給付期限自99年6月1日起至100年3月1日止，每月1
日給付貳萬元，期間若有一期未給付，視為全部到期，緩刑期間
付保護管束，偽造票號BF0000000號，發票日期97年12月5日，發
票金額貳拾萬元之支票壹張，及BF0000000號，發票日期98年1月
5日，發票金額貳拾萬元之支票壹張，均沒沒。
    事    實
一、丙○○於民國97年 9月、10月間某日，在其男友甲○○位於
    臺中縣潭子鄉○○路之住處，與甲○○爭吵後，竟意圖為自
    己不法之所有，竊取屋內甲○○所有、付款人為國泰世華銀
    行潭子分行之空白支票 3張（票號：BF0000000號、BF00000
    00號、BF0000000號）得手，並以屋內之「甲○○」印章1枚
    ，在上開 3張空白支票上之發票人欄內，蓋用「甲○○」之
    印文各 1枚，足以生損害於甲○○，嗣將印章放回原處後逃
    逸。丙○○復意圖供行使之用，於97年11月上旬某日，在臺
    中縣潭子鄉某「7-ELEVEN」便利商店，委由不知情之女性成
    年店員，在上開票號 BF0000000號支票之金額欄內填寫「貳
    拾萬圓整」及「200000」，發票日期為「97年12月 5日」，
    而偽造完成該張支票。丙○○隨即將上開偽造之支票，在不
    知情之戊○○位於苗栗縣通霄鎮五北里五北58之 4號住處，
    交付予戊○○，委託戊○○代為調借款項作為開店之用。戊○○隨即將該張支票，在大甲鎮農會外，交付予不知情乙○○，而借得新臺幣（下同）20萬元，戊○○再轉交17萬元予
    丙○○。乙○○於97年12月 5日，前往渣打銀行苑裡分行提
    示該張支票，遭到退票，乃要求戊○○負責。戊○○轉告丙○○後，丙○○又意圖供行使之用，於98年12月間某日，在
    臺中縣潭子鄉某便利商店，委由不知情之男性成年店員，在
    上開票號 BF0000000號支票之金額欄內填寫「貳拾萬圓整」
    及「200000」，發票日期為「98年1月5日」，而偽造完成該
    張支票。丙○○隨即將上開偽造之支票，在戊○○之上開住
    處，交付予戊○○，戊○○嗣在大甲鎮農會外，以票號BF00
    00000號支票，向乙○○換回票號BF0000000號支票。丙○○
    另於不詳時間，在臺中縣神岡鄉某處，將未完成之票號BF00
    0000 0號支票交付予不詳男子（後經甲○○以不詳管道尋回
    撕毀）。甲○○發現支票遺失後，於97年12月12日，向臺中
    市票據交換所申報票號BF0000000號及BF0000000號支票遺失
    。乙○○於98年3月31日，持票號BF0000000號支票前往大甲
    鎮農會提示時，因而遭到退票。經警通知乙○○等人到案說
    明，因而循線查獲上情。
二、案經甲○○訴由臺中縣警察局大甲分局移送臺灣臺中地方法
    院檢察署檢察官偵查起訴。
    理    由
一、前揭犯罪事實，業據被告丙○○於本院審理中坦承不諱，核
    與告訴人甲○○、證人戊○○、證人乙○○於警詢及偵查中
    之證述（其等之陳述，係被告以外之人於審判外之陳述，惟
    被告及檢察官於本院調查證據時，知有第159條第 1項不得
    為證據之情形，而未於言詞辯論終結前聲明異議，視為同意
    作為證據，且其等與被告並無怨隙，所作之陳述並無不適當
    之情形，依刑事訴訟法第159條之5之規定得作為證據）相符
    ，並有上開票號BF0000000號、BF0000000號支票正反面影本
    及退票理由單影本（大甲分局卷第10頁、偵卷第11頁）、票
    號BF0000000號支票正面影本（核退卷第25頁）、遺失票據
    申報書正本（大甲分局卷第8頁）及掛失止付票據提示人資
    料查報表副本（大甲分局卷第9頁）在卷足稽，事證明確，
    被告上開犯行堪予認定。
二、核被告所為，係犯刑法第320條第1項之竊盜罪，同法第201
    條第1項之偽造有價證券罪。被告盜蓋「甲○○」之印文於
    上開支票上，此部分行為為偽造支票之行為所吸收，其偽造
    支票後進而行使，該行使之低度行為亦為偽造支票之高度行
    為所吸收，均不另論罪。被告利用不知情之成年女子及男子
    偽造上開2張支票，為間接正犯。被告犯2次偽造有價證券罪
    部分，因其原係外籍人士，對本國法律並不熟悉，所得款項
    僅二十萬元，如處以最低刑期，猶嫌過重，其犯罪情狀，顯
    可憫恕，依刑法第59條之規定減輕其刑。被告所犯上開1次
    竊盜罪及2次偽造有價證券證等3罪間，犯意各別，行為亦殊
    ，應予分論併罰。爰審酌被告素行尚佳，有台灣高等法院被
    告前案紀錄表在卷可參，犯罪動機、所生損害及犯後坦承認
    罪，已有悔意等一切情狀，量處如主文所示之刑，並定其應
    執行刑。末查，被告前未曾受有期徒刑以上刑之宣告，有前
    揭前科紀錄表在卷可按，被告坦承犯行，被害人甲○○於本
    院審理中已表示原諒被告，被告另於本院審理中先賠償被害
    人乙○○二萬元，其餘款項亦答應分期給付，有審理筆錄在
    卷可參，被告深具悔意，其經此教訓，當知警惕而無再犯之
    虞，本院綜核各情，所宣告之刑，認以暫不執行為適當，併
    予宣告緩刑伍年，以啟自新，另為使被害人乙○○能獲得賠
    償，及使被告緩刑期內能知法守法，爰併宣告被告應支付被
    害人財產上賠償金、給付期限、給付方法，及緩刑期內被告
    交付保護管束。偽造如主文所示之2張支票，依刑法第205
    條之規定，宣告沒收。
三、據上論斷，應依刑事訴訟法第二百九十九條第一項前段，刑
    法第三百二十條第一項、第二百零一條第一項、第五十九條
    、第五十一條第五款、第七十四條第一項第一款、第二項第
    三款、第九十三條第一項、第二百零五條，刑法施行法第一
    條之一，判決如主文。
中    華    民    國    99    年    5     月    4    日
                  刑事第一庭    審判長法  官  何志通
                                      法  官  許惠瑜
                                      法  官  林清鈞
以上正本證明與原本無異。
如不服本判決應於收受判決後10日內向本院提出上訴書狀，並應
敘述具體理由；其未敘述上訴理由者，應於上訴期間屆滿後20日
內向本院補提理由書（均須按他造當事人之人數附繕本）「切勿
逕送上級法院」。
                                      書記官  陳貴卿
中    華    民    國    99    年    5     月    4    日
附錄論罪科刑法條
中華民國刑法第201條第1項
意圖供行使之用，而偽造、變造公債票、公司股票或其他有價證
券者，處3 年以上 10 年以下有期徒刑，得併科 3 千元以下罰
金。
中華民國刑法第320條第1項
意圖為自己或第三人不法之所有，而竊取他人之動產者，為竊盜
罪，處5  年以下有期徒刑、拘役或 5 百元以下罰金。

司法院資訊處製作；財團法人民間司法改革基金會備份。
